# 俺做的chenyiwei会计答疑汇编

提问人：封明俊 时间：2010-12-06 20:39:32
发现要学的东西是越来越多了,总算真正明白什么是学无止境了:'(

回答人：chenyiwei
回复 46 楼 an_6962 的帖子是一般意义上的“分配”，而不是“税后分红”。利润分配是具有严格的法律形式要求的法律行为，但会计处理是基于实质重于形式的原则，只要是母公司基于其对子公司的投资和控制关系，从子公司以非市场公允条件取得资产，都可以认为是子公司对母公司的“分配”，相应地母公司作为收回部分投资处理。